【裁判字號】    89,易,1139
【裁判日期】    900705
【裁判案由】    毒品危害防制條例
【裁判全文】
臺灣苗栗地方法院刑事判決                        八十九年度易字第一一三九號
    公  訴  人  臺灣苗栗地方法院檢察署檢察官
    被      告  甲○○
右列被告因違反毒品危害防制條例案件，經檢察官提起公訴（八十九年度毒偵字第一
七四三號、八十九年度毒偵字第二○三四號），本院判決如左：
    主  文
甲○○連續施用第貳級毒品，累犯，處有期徒刑捌月。
    事  實
一、甲○○前因二次違反麻醉藥品管理條例案件，分別經臺灣新竹地方法院判處有期
    徒刑六月及七月確定，甫於民國八十六年十二月十五日接續執行完畢。又因施用
    第二級毒品安他命，經本院裁定交付觀察、勒戒後，認無繼續施用毒品傾向，由
    臺灣苗栗地方法院檢察署檢察官於八十八年一月十一日以八十八年度偵字第二二
    號不起訴處分確定在案，又因施用毒品案件，經本院以八十八年度易字第一○二
    二號判處有期徒刑六月確定後，詎其又基於施用第二級毒品安非他命之概括犯意
    ，先於八十九年七月十四日回溯四日內某時，復於同年八月二十一日回溯四日內
    某時，在臺灣地區某不詳地點，連續非法施用第二級毒品安非他命各一次，嗣同
    年七月十四日及八月二十一日，經臺灣苗栗地方法院檢察署觀護人通知其到場執
    行採尿送驗結果，均呈安非他命及甲基安非他命陽性反應，而悉上情。
二、案經臺灣苗栗地方法院檢察署檢察官偵查起訴。
    理  由
一、訊據被告甲○○矢口否認右揭犯行，辯稱：伊在苗栗縣頭份鎮珊珠湖綽號「阿光
    」之朋友家中，因「阿光」他們在吸，伊在旁邊吸到二手煙，自己沒有吸云云。
    惟查：右揭犯罪事實，業據被告於本院九十年五月二十五日訊問時坦承不諱，而
    其於八十九年七月十四日、八月二十一日至臺灣苗栗地方法院檢察署採尿接受檢
    驗結果，分別為「安非他命陽性三八七○ng/ml（閾值濃度五○○ng/ml），甲基
    安非他命陽性八○五五ng/ml（閾值濃度五○○ng/ml，且含安非他命二○○
    ng/ml）」以及「安非他命陽性三二四六ng/ml（閾值濃度五○○ng/ml），甲基
    安非他命陽性一六四七○ng/ml（閾值濃度五○○ng/ml，且含安非他命二○○
    ng/ml）」，均呈安非他命及甲基安非他命陽性反應，且超出標準值甚多，有該
    署受保護管束人尿液檢體監管記錄表及私立中山醫學院附設孫中山先生紀念醫院
    藥物濫用檢測中心檢驗報告各二份附偵查卷可證，是本件事證明確，被告所辯顯
    係卸責之詞，不足採信。而被告因施用第二級毒品安他命，經本院裁定交付觀察
    、勒戒後，認無繼續施用毒品傾向，由臺灣苗栗地方法院檢察署檢察官於八十八
    年一月十一日以八十八年度偵字第二二號不起訴處分確定在案，又因施用毒品案
    件，經本院以八十八年度易字第一○二二號判處有期徒刑六月確定，有臺灣高等
    法院被告全國前案紀錄表、本院法務部在監在押資料表、臺灣苗栗地方法院檢察
    署刑案查註紀錄表及法務部被告在監在押資料各一件在卷可查，並經本院調閱臺
    灣苗栗地方法院檢察署八十九年度執字第七三七號執行卷宗屬實，是被告三犯施
    用毒品罪，其犯行堪以認定，應予依法論科。
二、按安非他命為毒品危害防制條例第二條第二項第二款規定之第二級毒品。核被告
    所為，係犯毒品危害防制條例第十條第二項之施用第二級毒品罪。其先後二次施
    用安非他命之犯行，時間緊接，所犯係構成要件相同之罪名，顯係基於概括之犯
    意為之，為連續犯，應依刑法第五十六條之規定以一罪論，並加重其刑。又被告
    有如事實欄所示之犯罪前科，此有臺灣高等法院被告全國前案紀錄表及臺灣苗栗
    地方法院檢察署刑案查註紀錄表各一件在卷可按，被告於有期徒刑之執行完畢後
    ，五年內再犯本件有期徒刑以上之罪，為累犯，應依刑法第四十七條之規定遞加
    重其刑。爰審酌被告之前開素行、本件犯罪施用之次數及犯後飾詞狡辯、態度不
    佳等一切情狀，量處如主文所示之刑。
據上論斷，應依刑事訴訟法第二百九十九條第一項前段，毒品危害防制條例第十條第
二項，刑法第十一條前段、第五十六條、第四十七條，判決如主文。
中      華      民      國      九十      年      七    月    五      日
                                     審判長法   官   詹  日  賢
                                           法   官   黃  賢  婷
                                           法   官   伍  偉  華
右正本證明與原本無異。
如不服本判決，應於判決送達後十日內向本院提出上訴狀( 應附繕本 )，上訴於
臺灣高等法院台中分院。
                                           書記官   楊  麗  卿
中      華      民      國       九  十    年      七     月     九     日


司法院資訊處製作；財團法人民間司法改革基金會備份。
